臺灣雲林地方法院民事判決　　　　　　　99年度勞訴字第13號
原　　　告　吳惠敏
　　　　　　陳美玲
　　　　　　李建治
　　　　　　張晉碩
共　　　同
訴訟代理人　劉興文律師
被　　　告　澐達汽車股份有限公司
　　　　　　　　　　　樓
法定代理人　楊璧榕
　　　　　　　　　　　之1號
上列當事人間請求給付資遣費事件，本院於民國99年12月23日言
詞辯論終結，判決如下：
    主  文
被告應給付原告吳惠敏新臺幣壹拾肆萬參仟玖佰捌拾伍元，及自
民國九十九年七月二十四日起至清償日止，按年息百分之五計算
之利息。
被告應給付原告陳美玲新臺幣壹拾柒萬參仟貳佰零捌元，及自民
國九十九年七月二十四日起至清償日止，按年息百分之五計算之
利息。
被告應給付原告李建治新臺幣壹拾陸萬玖仟零玖拾壹元，及自民
國九十九年七月二十四日起至清償日止，按年息百分之五計算之
利息。
被告應給付原告張晉碩新臺幣壹拾貳萬肆仟陸佰壹拾元，及自民
國九十九年七月二十四日起至清償日止，按年息百分之五計算之
利息。
訴訟費用新臺幣陸仟柒佰伍拾元由被告負擔。
本判決第一項於原告吳惠敏以新臺幣肆萬捌仟元為被告供擔保後
，得假執行。
本判決第二項於原告陳美玲以新臺幣伍萬捌仟元為被告供擔保後
，得假執行。
本判決第三項於原告李建治以新臺幣伍萬柒仟元為被告供擔保後
，得假執行。
本判決第四項於原告張晉碩以新臺幣肆萬貳仟元為被告供擔保後
，得假執行。
    事實及理由
壹、程序方面：
一、按訴狀送達後，原告不得將原訴變更或追加，但擴張或減縮
    應受判決事項之聲明者，不在此限，民事訴訟法第255 條第
    1 項第3 款定有明文。本件原告起訴時請求「被告應給付原
    告吳惠敏新台幣（下同）147,628 元及自起訴狀送達翌日起
    至清償日止，按年息百分之五計算之利息。被告應給付原告
    陳美玲182,119 元及自起訴狀送達翌日起至清償日止，按年
    息百分之五計算之利息。被告應給付原告李建治176,612 元
    及自起訴狀送達翌日起至清償日止，按年息百分之五計算之
    利息。」嗣於民國99年11月9 日當庭變更訴之聲明，請求「
    被告應給付原告吳惠敏143,985 元及自起訴狀送達翌日起至
    清償日止，按年息百分之五計算之利息。被告應給付原告陳
    美玲173,208 元及自起訴狀送達翌日起至清償日止，按年息
    百分之五計算之利息。被告應給付原告李建治169,091 元及
    自起訴狀送達翌日起至清償日止，按年息百分之五計算之利
    息。」為聲明之減縮，經核與民事訴訟法第255 條第1 項第
    3 款規定相符，揆諸前揭說明，應屬合法，合先敘明。
二、被告經合法通知，未於言詞辯論期日到場，核無民事訴訟法
    第386 條各款所列情形，爰依原告聲請，由其一造辯論而為
    判決。
貳、實體方面：
一、原告主張：
  (一)原告吳惠敏自92年3 月1 日起受僱被告澐達汽車股份有限公
    司（下稱澐達公司），至99年6 月18日止，工作年資共7 年
    3 個月；原告陳美玲自91年5 月24日起受僱被告公司，至99
    年6 月18日止，工作年資共8 年1 個月；原告李建治自93年
    7 月6 日起受僱被告公司，至99年6 月18日止，工作年資共
    5 年11個月；原告張晉碩自95年10月2 日起受僱被告公司，
    至99年6 月18日止，工作年資共3 年8 個月。
  (二)被告公司因為馬自達總公司取消代理權，將其資產出售予瑞
    達汽車公司，而結束營業，然被告公司依勞動基準法第11條
    第1 款規定終止兩造間之勞動契約，並未依勞動基準法第16
    條第1 項期間預告，且被告公司亦未依法給付原告資遣費。
    兩造雖曾就有關資遣費之糾紛在雲林縣政府勞資爭議協調會
    協調，但協調不成立，為此，原告不得已始提起本件訴訟，
    請求被告給付原告資遣費及預告期間之工資。
  (三)原告吳惠敏離職前六個月平均薪資為24,868元，工作年資7
    年3 個月，依此計算，原告吳惠敏得請求之資遣費119,117
    元，加計預告期間之工資24,868元，總計為143,985 元。原
    告陳美玲離職前六個月平均薪資為26,125元，工作年資8 年
    1 個月，依此計算，原告陳美玲得請求之資遣費147,083 元
    ，加計預告期間之工資26,125元，總計為173,208 元。原告
    李建治離職前六個月平均薪資為37,913元，工作年資5 年11
    個月，依此計算，原告李建治得請求之資遣費131,178 元，
    加計預告期間之工資37,913元，總計為169,091 元。原告張
    晉碩離職前六個月平均薪資為48,367元，工作年資3 年8 個
    月，依此計算，原告張晉碩得請求之資遣費88,995元，加計
    預告期間之工資48,367元，總計為137,362 元，原告張晉碩
    僅請求124,610 元。
  (四)爰依勞動基準法第11條第1 款、第16條第3 項、第17條規定
    ，請求被告給付原告四人資遣費及預告期間之工資等語。
    並聲明：如主文所示。
二、被告經本院通知未於言詞辯論期日到場，亦未提出書狀作何
    聲明或陳述。
三、兩造不爭執之事實：
  (一)原告吳惠敏92年3 月1 日起至被告公司任職至99年6 月18日
    止，離職前六個月平均薪資為24,868元。
  (二)原告陳美玲91年5 月24日起至被告公司任職至99年6 月18日
    止，離職前六個月平均薪資為26,125元。
  (三)原告李建治93年7 月6 日起至被告公司任職至99年6 月18日
    止，離職前六個月平均薪資為37,913元。
  (四)原告張晉碩95年10月2 日起至被告公司任職至99年6 月18日
    止，離職前六個月平均薪資為48,367元。
四、得心證之理由：
    本件之爭點在於原告吳惠敏、陳美玲、李建治、張晉碩四人
    得否請求被告給付資遣費及預告期間之工資？
  (一)原告四人主張：原告吳惠敏自92年3 月1 日起至被告公司任
    職，原告陳美玲自91年5 月24日起至被告公司任職，原告李
    建治自93年7 月6 日起至被告公司任職，原告張晉碩自95年
    10月2 日起至被告公司任職，被告公司因馬自達總公司取消
    代理權，而將其廠房機器設備等資產出售予瑞達汽車公司，
    並於99年6 月表示要結束營業，原告等人在被告公司工作至
    99年6 月18日止，薪資亦領至該日止等情，業據原告提出雲
    林縣政府勞資爭議協調會會議紀錄及自98年12月起至99年5
    月止之薪資單為證，而被告已於相當時期受合法之通知，未
    於言詞辯論期日到場爭執，亦未提出答辯狀以供本院斟酌，
    自堪信原告上開之主張為真正。
  (二)按歇業或轉讓時，雇主得預告勞工終止勞動契約。雇主依第
    11條規定終止勞動契約者，勞工繼續工作3 年以上者，於30
    日前預告之，雇主未依上開規定預告而終止契約者，應給付
    預告期間之工資。雇主依前條終止勞動契約者，在同一雇主
    之事業單位繼續工作，每滿1 年發給相當於1 個月平均工資
    之資遣費，剩餘之月數或工作未滿1 年者，以比例計給之，
    未滿1 個月者，以1 個月計，勞基法第11條第1 款、第16條
    第1 項第3 款、第3 項及第17條定有明文。又勞工適用本條
    例之退休金制度者，適用本條例後之工作年資，於勞動契約
    依勞動基準法第11條、第13條但書、第14條及第20條或職業
    災害勞工保護法第23條、第24條規定終止時，其資遣費由雇
    主按其工作年資，每滿1 年發給二分之一個月之平均工資，
    未滿1 年者，以比例計給；最高以發給6 個月平均工資為限
    ，不適用勞動基準法第17條之規定，勞工退休金條例第12條
    第1 項亦有明文規定。是事業單位於歇業或轉讓時，雇主得
    預告勞工終止勞動契約，惟應依勞動基準法及勞工退休金條
    例之規定，給付勞工資遣費及預告期間工資。而所謂歇業，
    係指事業單位不再繼續經營，包括合夥、公司法人等之解散
    、清算、破產等情形，且一部歇業亦屬之。所謂轉讓，係指
    事業單位將其所有之資產、設備之所有權，移轉給其他事業
    單位經營，由原來法律上主體轉到另一個法律上主體繼續經
    營。查被告公司於99年6 月間結束營業，將其資產全部出售
    予瑞達汽車公司等情，為兩造所不爭執，堪認本件確有勞動
    基準法第11條第1 款所規定之情形，依同法第16條第1 項第
    3 款、第3 項及第17條之規定，被告公司自應給付原告資遣
    費及預告期間之工資。
  (三)經查，原告吳惠敏自92年3 月1 日起至99年6 月18日止受僱
    被告公司，工作年資7 年3 個月，離職前六個月平均薪資為
    24,868元，而原告吳惠敏自92年3 月1 起至94年6 月30日止
    ，年資為2 年4 個月，依勞動基準法第17條規定，被告公司
    應給付原告吳惠敏相當於2.33個月平均工資之資遣費；自94
    年7 月1 日起至99年6 月18日止，年資為5 年，依勞工退休
    金條例第12條第1 項規定，被告公司應給付原告吳惠敏相當
    於2.5 個月平均工資之資遣費。原告陳美玲自91年5 月24日
    起至99年6 月18日止受僱被告公司，工作年資共8 年1 個月
    ，離職前六個月平均薪資26,125元，而原告陳美玲自91年5
    月24起至94年6 月30日止，年資為3 年2 個月，依勞動基準
    法第17條規定，被告公司應給付原告陳美玲相當於3.17個月
    平均工資之資遣費；自94年7 月1 日起至99年6 月18日止，
    年資為5 年，依勞工退休金條例第12條第1 項規定，被告公
    司應給付原告陳美玲相當於2.5 個月平均工資之資遣費。原
    告李建治自93年7 月6 日起至99年6 月18日止受僱被告公司
    ，工作年資5 年11個月，離職前六個月平均薪資37, 913 元
    ，而原告李建治自93年7 月6 起至94年6 月30日止，年資為
    1 年，依勞動基準法第17條規定，被告公司應給付原告李建
    治相當於1 個月平均工資之資遣費；自94年7 月1 日起至99
    年6 月18日止，年資為5 年，依勞工退休金條例第12條第1
    項規定，被告公司應給付原告李建治相當於2.5 個月平均工
    資之資遣費。原告張晉碩自95年10月2 日起至99年6 月18日
    止受僱被告公司，工作年資共3 年8 個月，離職前六個月平
    均薪資為48,367元，依勞工退休金條例第12條第1 項規定，
    被告公司應給付原告張晉碩相當於1.84個月平均工資之資遣
    費。是以此計算，原告四人依勞動基準法第17條規定得請求
    被告公司分別給付原告吳惠敏、陳美玲、李建治、張晉碩之
    資遣費金額分別為120,112 元、148,129 元、132,696 元、
    88,995元【計算式：以（勞工離職前六個月之平均薪資）×
    （94年7 月1 日前之工作年資＋94年7 月1 日後之工作年資
    依勞工退休金條例規定比例計算）＝資遣費，元以下四捨五
    入。吳惠敏部分：24,868元×（2.33＋2.5 ）＝120,112 元
    。陳美玲部分：26,125元×（3.17＋2.5 ）＝148,129 元。
    李建治部分：37,913元×（1 ＋2.5 ）＝132,696 元。張晉
    碩部分：48,367元×1.84＝88,995元。】。從而，原告請求
    被告公司分別給付原告吳惠敏、陳美玲、李建治、張晉碩資
    遣費119,117 元、147,083 元、131,178 元、88,995元，為
    有理由，應予准許。
  (四)又原告吳惠敏、陳美玲、李建治、張晉碩任職於被告公司期
    間均達3 年以上，依勞動基準法第16條第1 項第3 款規定，
    被告公司應於30日前預告終止勞動契約，惟被告公司並未對
    原告四人於30日前為預告終止兩造間勞動契約之通知，則原
    告吳惠敏、陳美玲、李建治、張晉碩分別請求被告公司給付
    預告期間之工資24,868元、26,125元、37,913元、48,367元
    ，為有理由，應予准許。
  (五)綜上所述，原告四人依據勞動基準法第16條第3 項、第17條
    及勞工退休金條例第12條第1 項之規定，請求被告公司分別
    給付原告吳惠敏、陳美玲、李建治、張晉碩資遣費及預告工
    資143,985 元、173,208 元、169,091 元、124,610 元，及
    均自起訴狀送達翌日即99年7 月24日至清償日止，按年息百
    分之五計算之利息，為有理由，應予准許。又原告四人陳明
    願供擔保，請准宣告假執行，經核於法並無不合，爰酌定相
    當之擔保金額併宣告之。
五、訴訟費用負擔之依據：民事訴訟法第78條。
中　　華　　民　　國　　100　　年 　　1　　月　　6　　日
                  民事第一庭    法  官  冷明珍
以上正本係照原本作成
如對本判決上訴，須於判決送達後20日內向本院提出上訴狀。如
委任律師提起上訴者，應一併繳納上訴審裁判費。
中　　華　　民　　國　　100　　年 　　1　　月　　6　　日
                                書記官　曾玲玲
